【裁判字號】    95,上訴,658
【裁判日期】    950426
【裁判案由】    毒品危害防制條例
【裁判全文】
臺灣高等法院臺中分院刑事判決         95年度上訴字第658號
上  訴  人
即  被  告  乙○○
上列上訴人因違反毒品危害防制條例案件，不服臺灣苗栗地方法
院94年度訴字第586號中華民國95年2月15日第一審判決（起訴案
號：臺灣苗栗地方法院檢察署94年度毒偵字第1567號，移送併辦
案號：同署95年度毒偵字第172號），提起上訴，本院判決如下
：
    主  文
原判決撤銷。
乙○○連續施用第一級毒品，累犯，處有期徒刑玖月。扣案之海
洛因貳拾壹包（合計毛重十三點八公克）、參拾伍包（毛重合計
三十五點一公克）均沒收銷燬之。又連續施用第二級毒品，累犯
，處有期徒刑壹年壹月。扣案之安非他命壹包（毛重０點三公克
）、肆拾伍包（毛重合計二十五點五公克）均沒收銷燬之，扣案
之吸食器壹組、吸食器壹個、玻璃球頭壹個、分裝袋壹包均沒收
。主刑部分應執行有期徒刑壹年玖月。
    事  實
一、乙○○有違反麻醉藥品管理條例、賭博、妨害公務、贓物等
    前科，素行不佳，九十一年間，因施用毒品案件，經原審法
    院裁定令入戒治處所施以強制戒治；公訴部分，並經法院判
    處有期徒刑一年確定；強制戒治部分於九十二年十一月二十
    四日執行完畢，有期徒刑部分，於九十三年十一月十二日執
    行完畢，仍不知警惕，復基於施用毒品海洛因之概括犯意，
    自九十四年五月下旬某日某時起至九十五年一月十八日止，
    在位於苗栗縣頭屋鄉頭屋村橋頭四十二號住處，將海洛因摻
    入香煙內抽吸之方式，連續施用第一級毒品海洛因多次；另
    基於施用毒品甲基安非他命之概括犯意，自九十四年五月下
    旬某日某時起至九十五年一月十九日止，在同上住處或苗栗
    縣苗栗市○○街二十六號二樓租屋處，以將安非他命放置於
    玻璃球頭食器內，並以火加熱燒烤後使產生煙霧，由吸食器
    過濾後，以嘴巴吸入體內之方式，連續施用第二級毒品安非
    他命多次。嗣先於九十四年十月十一日，警方持搜索票至苗
    栗市○○街二十六號二樓住處，查獲海洛因二十一包（含袋
    重共計十三點八公克）、安非他命一包（含袋重０點三公克
    ）及乙○○所有，施用安非他命使用之吸食器一組。再於原
    審審理期間之九十五年一月二十日警方持搜索票於其居住之
    苗栗市○○街七十六號三樓查獲其所有供施用安非他命使用
    之玻璃頭一個、吸食器一個、分裝袋一包、海洛因三十五包
    （合計毛重三十五點一公克）、安非他命四十五包（合計毛
    重二十五點五公克）。
二、案經苗栗縣警察局移請臺灣苗栗地方法院檢察署檢察官偵查
    起訴及移送併辦。
    理  由
一、按被告以外之人於審判外之陳述，雖不符刑事訴訟法第159
    條之1、159條之2、159條之3、159條之4等規定，而經當事
    人於審判程序同意作為證據，法院審酌該言詞陳述或書面陳
    述作成時之情況，認為適當者，亦得為證據。當事人、代理
    人或辯護人於法院調查證據時，知有第159條第1項不得為證
    據之情形，而未於言詞辯論終結前聲明異議者，視為有前項
    之同意，刑事訴訟法第159條之5定有明文。本件被告於本院
    審理時，就證人劉玉玲於審判外之陳述部分，未就其證據能
    力聲明異議，本院審酌該言詞陳述作成時之情況，並查無其
    他不法之情狀，足認為得為本案之證據，依刑事訴訟法第15
    9條之5之規定，有證據能力，合先說明。
二、訊據被告乙○○對於前揭多次施用第一、二級毒品海洛因及
    安非他命之犯行坦承不諱，參酌卷附：(1)證人劉玉玲於警詢
    中之證述。(2)中山醫藥大學附設醫院藥物濫用檢測中心94年
    10月21日尿液檢驗報告。(3)中山醫藥大學附設醫院藥物濫用
    檢測中心95年2月9日尿液檢驗報告。(4)苗栗縣警察局刑事警
    察大隊查獲毒品案件初步鑑驗報告單4紙。(5)九十四年十月
    十一日查獲，扣案之海洛因二十一包（警秤含袋重共計十三
    點八公克）、安非他命一包（警秤含袋重０點三公克）及吸
    食器一組。(6)九十五年一月二十日查獲，扣案之安非他命使
    用玻璃頭一個、吸食器一個、分裝袋一包、海洛因三十五包
    （合計毛重三十五點一公克）、安非他命四十五包（合計毛
    重二十五點五公克）等證據，被告上開自白與事實相符，自
    得做為認定被告犯罪之依據。又，被告於九十一年間，因施
    用毒品案件，經原審法院裁定令入戒治處所施以強制戒治，
    於九十二年十一月二十四日執行完畢之事實，有臺灣苗栗地
    方法院檢察署刑案資料查註紀錄表、全國施用毒品案件紀錄
    表、臺灣高等法院被告前案紀錄表各一份在卷可查，其於五
    年內再施用毒品海洛因、安非他命，本件事證明確，被告犯
    行堪以認定。
三、核被告所為，係犯毒品危害防制條例第十條第一項之施用第
    一級毒品、第二項之施用第二級毒品罪。被告多次於施用前
    持有毒品海洛因、安非他命之低度行為，應為各次施用海洛
    因、安非他命之高度行為所吸收，不另論罪。其多次施用海
    洛因、安非他命之犯行，均時間緊接，犯罪構成要件相同，
    顯係基於概括犯意為之，為連續犯，應各論以一罪，並均加
    重其刑。被告所犯上開施用第一、第二級毒品二罪間，犯意
    各別行為互殊，應予分論併罰。檢察官移送併辦部分與已起
    訴部分犯行，分別係屬連續犯裁判上一罪，自均為起訴效力
    所及，本院自得併予審理，併予敘明。復查，被告前因施用
    毒品案件，經法院別判處有期徒刑一年確定，於九十三年十
    一月十二日執行完畢等情，有臺灣高等法院被告全國前案紀
    錄表一份在卷可查，其於五年內再犯本件有期徒刑以上之罪
    ，係累犯，依法遞加其刑。
四、原審就起訴部分施用毒品犯行予以論罪科刑，固非無見，惟
    查：I原判決在無積極證據佐證之情形下，僅依被告於原審
    審理中之自白，即遽論被告最後施用第一、二級毒品之日期
    為九十五年二月七日即有未洽。II原判決就移送併辦部分之
    證據未能及時審酌，被告上訴，指摘原審量刑過重雖無理由
    ，但原判決既有上開不當之處，自應撤銷改判。查：檢察官
    雖就九十五年一月二十日警方查獲及扣案之施用安非他命使
    用之玻璃頭一個、吸食器一個、分裝袋一包、海洛因三十五
    包、安非他命四十五包等事實及證據移送本院併辦，然此部
    分之事實本即發生於原審判決認定犯罪之期間內，且本院認
    定被告施用毒品期間較原審判決認定更短，本件復係僅由被
    告提起上訴，檢察官並未上訴，依刑事訴訟法第370條前段
    規定，自不應諭知更重於原審量處之刑，被告於五年內，猶
    無悔改之意再為本件犯行，被告施用毒品，除戕害自身之健
    康、生命外，並已衍生危害家庭之不良後果，且損及社會、
    國家之整體利益，爰審酌上情、被告之素行、犯罪之動機、
    情節、所生危害及其他犯罪情節並犯後之態度等一切情狀，
    各量處如主文所示之刑，並定其應執行刑。分別扣案之洛因
    貳拾壹包（合計毛重十三點八公克）、參拾伍包（毛重合計
    三十五點一公克）、安非他命壹包（毛重０點三公克）、肆
    拾伍包（毛重合計二十五點五公克），係毒品，依法沒收銷
    燬之；另扣案之吸食器壹組、吸食器壹個、玻璃球頭壹個、
    分裝袋壹包均係被告所有供施用毒品安非他命之用，業據其
    供明在卷，均依法宣告沒收。
五、據上論斷，應依刑事訴訟法第三百六十九條第一項前段、第
    三百六十四條、第二百九十九條第一項前段，毒品危害防制
    條例第十條第一項、第二項、第十八條第一項前段，刑法第
    十一條前段、第五十六條、第四十七條、第三十八條第一項
    第二款、第五十一條第五款，判決如主文。
本案經檢察官甲○○到庭執行職務。
中    華    民    國     95    年    4    月    26    日
                刑事第四庭  審判長法  官  洪  耀  宗
                                  法  官  江  德  千
                                  法  官  劉  登  俊
上列正本證明與原本無異。
除施用第一級毒品部分外，其餘不得上訴。
如不服本判決應於收受送達後十日內向本院提出上訴書狀，其未
敘述上訴之理由者並得於提起上訴後十日內向本院補提理由書（
均須按他造當事人之人數附繕本）。
                                   書記官  粘  銘  環
中    華    民    國    95    年    4     月    27    日
                                                      Ｆ


司法院資訊處製作；財團法人民間司法改革基金會備份。
